# 合并报表中内部单位往来抵销问题。

提问人：如花大帅哥 时间：2020-10-27 12:33:06
请教大家，按照个人的理解，在合并报表中合并范围内各公司之间的往来款应该抵销，资产负债表中内部单位往来款余额为 0 ，但是在公司报表系统合并的结果和会计师事务所出具的审计报告内部单位往来均有余额，正或负。请问这种情况正常吗？谢谢答疑。

回答人：chenyiwei
理论上往来款项的余额应完全抵销，资产负债表中内部单位往来款余额为 0 。但实务中常见无法对平的情况，此时实务中的变通办法是“按较小金额抵销”，但在附注中不应体现出应抵销而未抵销的往来余额。